【裁判字號】    98,交聲,74
【裁判日期】    980527
【裁判案由】    違反道路交通管理處罰條例聲明異議
【裁判全文】
臺灣花蓮地方法院交通事件裁定          98年度交聲字第74號
原處分機關  交通部公路總局臺北區監理所花蓮監理站
異  議  人
即受處分人  甲○○
上列受處分人因違反道路交通管理處罰條例案件，對於交通部公
路總局臺北區監理所花蓮監理站民國98年3月9日所為之處分（案
號：花監違字第裁44-P00000000號），聲明異議，本院裁定如下
：
    主  文
異議駁回。
    理  由
一、按汽車駕駛人，行經有燈光號誌管制之交岔路口闖紅燈者，
    處新台幣1,800元以上5,400元以下罰鍰，並予記違規點數 3
    點，道路交通管理處罰條例第53條第1項、第63條第1項第 3
    款分別定有明文。
二、原處分意旨略以：異議人即受處分人甲○○（下稱異議人）
    於民國97年11月5日19時50分許，駕駛車牌號碼U8-1205號自
    用小客車，行經花蓮市○○路與北興路口之燈光號誌管制交
    岔路口時闖紅燈，由花蓮縣警察局交通警察隊依採證照片以
    花警交字第P00000000 號舉發違反道路交通管理事件通知單
    掣單舉發。嗣異議人逾舉發通知單所載應到案日期即98年 2
    月17日向原處分機關提出申訴，經花蓮縣警察局查復後仍認
    異議人有上開違規之行為，原處分機關乃於98年3月9日依道
    路交通管理處罰條例第53條第1項規定，裁處罰鍰新台幣 （
    下同）2,700元，並記違規點數3點。
二、異議人明異議意旨略以：異議人針對測速照相機提出如下疑
    義：(一)檢測儀器校正至少1年1次，花蓮縣警察局測速照相機
    是否有比照辦理，請該局提供測速照相機檢測儀器校正相關
    證明以昭公信。(二)告發照片97年11月5日19時50分54 秒顯示
    車速0公里讀秒數為0.9秒，依常識合理判定有效數字2 位，
    其中0為準確值，小數點下一位9為預估值，低於1 秒均為預
    估值，0.9 秒屬未檢出不具有定量意義，因此該告發照片不
    具有舉證效力，不能據以判定闖紅燈，爰請求撤銷原處分云
    云。
三、經查：
  (一)異議人於97年11月5日19時50分許，駕駛車牌號碼U8-1205號
    自用小客車，行經花蓮市○○路與北興路口之燈光號誌管制
    交岔路口時，於其行向燈光號誌已變為紅燈後，仍往前行駛
    闖越紅燈之事實，有上開路口所裝設感應式線圈闖紅照相機
    拍攝之照片2張在卷可稽。
  (二)依卷附2張舉發照片顯示，第1張照片顯示之號誌為「紅燈」
    ，其上數據「黃燈：5秒」表示黃燈號誌有5秒時間，「紅燈
    ：00.9秒」表示已經亮紅燈0.9秒；第2張照片顯示之號誌為
    「紅燈」，其上數據「紅燈：01.7秒」表示紅燈已經亮了1.
    7 秒等情，業據證人即花蓮縣警察局舉發員警乙○○於本院
    證述在卷。再依第1張照片顯示，轉換紅燈後0.9秒時，異議
    人之車輛已超越停止線位於機車停等區○○○道之間，而第
    2張照片紅燈亮後1.7秒時，異議人車輛前輪已過人行道，當
    時「車速：030 km/h」並向左轉方向繼續行駛等情，足徵異
    議人行經上開交岔路口，於其行向燈光號誌已變為紅燈後，
    仍往前行駛闖越紅燈之事實明確。異議人辯稱為閃避自行車
    ，且是在綠燈轉黃燈時過路口云云，委屬卸責之詞。
  (三)查本件花蓮市○○路、北興路口所裝設感應式線圈闖紅燈照
    相數位系統是於97年7月18 日裝設完成並經檢測驗收合格，
    有97年度建置交通管理系統「固定式照相系統升級化設備」
    契約書、設備點驗及功能需求測試確認單及驗收紀錄在卷可
    稽。是本件舉發所使用之線圈感應式闖紅燈照相系統自裝設
    驗收合格後至本件舉發期間僅4 個月，且使用正常並無功能
    異常之情形，該儀器之準確性自值得信賴，異議人辯稱未經
    定期校正保養云云，委無可採。
  (四)又異議人沿花蓮市○○路行駛闖越紅燈時，當時北興路行向
    之號誌亦為紅燈，此乃北興路行向號誌轉變為綠燈前之緩衝
    淨空時間，異議人行向之燈光號誌既已轉變為紅燈，即應依
    號誌指示不得通行。至照片上顯示之紅燈秒數，係為輔助說
    明號誌顯示之時間，尚不影響號誌為紅燈禁止通行之認定。
    異議人辯稱合理判定有效數字2位，其中0為準確值，小數點
    下一位9為預估值，低於1秒均為預估值，0.9 秒屬未檢出不
    具有定量意義，不能據以判定闖紅燈云云，係屬無據，委無
    可採。
  (五)綜上所述，異議人駕駛自用小客車行經有燈光號誌管制交岔
    路口闖紅燈之事證明確，原處分機關依道路交通管理處罰條
    例第53條第1項、第63第1項第3款裁處異議人罰鍰2,700元，
    並記違規點數3 點，核無不合，異議人仍執前詞聲明異議，
    為無理由，應予駁回。
四、據上論斷，應依道路交通案件處理辦法第19條，裁定如主文
    。
中    華    民    國    98    年    5     月    27    日
                  交通法庭      法  官  蔡寶樺
上列正本證明與原本無異。
如對本裁定不服，應於送達後5 日內，向本院提出抗告狀（應抄
附繕本）。
中    華    民    國    98    年    5     月    29    日
                                書記官


司法院資訊處製作；財團法人民間司法改革基金會備份。
